Minutes et répertoires du notaire Pierre HAFFREY, 7 avril 1646 - 11 décembre 1652 (étude XIII)
Archives nationales
- Minutes de Pierre HAFFREY, 7 avril 1646 - 11 décembre 1652; MC/ET/XIII/42 - MC/ET/XIII/53
  - Minutes. 1648, janvier - juin, janvier - juin 1648; MC/ET/XIII/45
    - ORFÈVRE CUSINIER Pierre + § apprentissage, 17 janvier 1648; MC/ET/XIII/45
      contrat d'apprentissage; Cusinier, Pierre
    - ORFÈVRE GODART Daniel § apprentissage, 17 janvier 1648; MC/ET/XIII/45
    - MOLLE (Guillaume) charpentier rue du Maire § bail à. .. par Jean DUTERTRE marchand de vin, 19 janvier 1648; MC/ET/XIII/45
      bail; Molle, Guillaume
    - CHARPENTIER MOLLÉ (Guillaume) § bail, 19 janvier 1648; MC/ET/XIII/45
      bail; Mollé, Guillaume
    - FOURMONT (François) cuisinier à Paris § contrat de mariage entre François FOURMONT et Louise FLAMBERT, 23 janvier 1648; MC/ET/XIII/45
      contrat de mariage; Fourmont, François
    - TABLEAUX § inventaire après décès d'Anne MOTELET femme de Georges PANET marchand pelletier à Paris, 23 janvier 1648; MC/ET/XIII/45
    - MOTELET (Anne) § inventaire après décès de Anne MOTELET femme de Georges PANET marchand pelletier à Paris; 6 tableaux, 23 janvier 1648; MC/ET/XIII/45
      inventaire; Motelet, Anne
    - LE REDDE (Jean) maître fourbisseur à Paris § bail à .. par Jean BOUDET avocat en Parlement, 5 février 1648; MC/ET/XIII/45
      bail; Le Redde, Jean
    - FOURBISSEUR LE REDDE (Jean) § bail de maison, 5 février 1648; MC/ET/XIII/45
    - OFFROY (Jean) facteur des messageries de basse Normandie § contrat de mariage entre Jean OFFROY et Marie BARREAU la jeune, 6 février 1648; MC/ET/XIII/45
      contrat de mariage; Offroy, Jean
    - SERRURIER CHEVILLIARD (Claude) § transport, 6 février 1648; MC/ET/XIII/45
      Chevilliard, Claude
    - CHEVILLIARD (Claude) maître serrurier demeurant rue de Jouy § transport par. .. à Nicolas BOUCHER, 6 février 1648; MC/ET/XIII/45
    - LELABOUREUR (Louis) avocat en Parlement demeurant rue de Montmorency § Contrat de mariage entre Louis LELABOUREUR et Magdelaine ROBINOT, 10 février 1648; MC/ET/XIII/45
      contrat de mariage; Lelaboureur, Louis
    - CORDIER (Pierre) bourgeois de Paris demeurant rue de la Mortellerie § Testament de Pierre CORDIER, 19 février 1648; MC/ET/XIII/45
      testament; Cordier, Pierre
    - VAULTE (Jean) maître oiselier demeurant rue Pied-de-boeuf § contrat de mariage entre Jean VAULTE et Catherine PICHOT, veuve de Martin LEDUC, 20 février 1648; MC/ET/XIII/45
      contrat de mariage; Vaulte, Jean
    - DE VILLERS (Claude) maître éperonnier rue Saint-Honoré § constitution par. .. à Charles PILLON maître doreur sur fer, fonte, cuivre et laiton, 24 février 1648; MC/ET/XIII/45
      De Villers, Claude
    - ÉPERONNIER DE VILLERS (Claude) § Constitution, 24 février 1648; MC/ET/XIII/45
    - DOREUR sur fer fonte cuivre et laiton; PILLON (Charles) § Constitution, 24 février 1648; MC/ET/XIII/45
    - MESNIL (Thomas) maître menuisier demeurant rue des Deux Portes § transport de bail par. .. à Léonard RIMBERT maître menuisier, 27 février 1648; MC/ET/XIII/45
      bail; Mesnil, Thomas
    - MENUISIER RIMBERT Léonard § transport de bail, 27 février 1648; MC/ET/XIII/45
      bail; Rimbert, Léonard
    - MENUISIER MESNIL Thomas § transport de bail, 27 février 1648; MC/ET/XIII/45
    - FABRE (Jehan) marchand § contrat de mariage entre Jehan FABRE et Charlotte DUBOSQUET, 5 mars 1648; MC/ET/XIII/45
      contrat de mariage; Fabre, Jehan
    - DESMARBAULT (François) tailleur demeurant enclos du Temple § contrat de mariage entre François DESMARBAULT et Jehanne HÉMART veuve de Pierre AUGER, 13 mars 1648; MC/ET/XIII/45
      contrat de mariage; Desmarbault, François
    - ORFÈVRE JALOUX Noël + § testament de sa femme, 13 mars 1648; MC/ET/XIII/45
      testament; Jaloux, Noël
    - HERONDELLE (Anne) § Testament de Anne HERONDELLE veuve de Noël JALOUX marchand orfèvre, 13 mars 1648; MC/ET/XIII/45
      testament; Herondelle, Anne
    - CHARLOT (Anthoine) marchand, b. de Paris demeurant rue de Grenelle § inventaire après décès de Anthoine CHARLOT, 16 mars 1648; MC/ET/XIII/45
      inventaire après décès; Charlot, Antoine
    - LAPIDAIRE RICHARD (Jacques) § obligation, 16 mars 1648; MC/ET/XIII/45
      obligation; Richard, Jacques
    - LAPIDAIRE (compagnon) CAILLATE (Etienne) § Obligation, 16 mars 1648; MC/ET/XIII/45
      obligation; Caillate, Etienne
    - CAILLATE (Etienne) compagnon lapidaire demeurant rue Neuve Saint-Louis § obligation par. .. à Jacques RICHARD lapidaire, 16 mars 1648; MC/ET/XIII/45
    - HANIOT (Nicolas) § contrat de mariage entre Nicolas HANIOT et Marie PAINPARÉ, 18 mars 1648; MC/ET/XIII/45
      contrat de mariage; Haniot, Nicolas
    - ARQUEBUSIER FLEURAU (Mathieu) § quittance, 19 mars 1648; MC/ET/XIII/45
      quittance; Fleurau, Mathieu
    - FLEURAU (Mathieu) arquebusier demeurant proche la porte Saint-Martin § Quittance à .., 19 mars 1648; MC/ET/XIII/45
    - MAUPILLÉ (Louis) maître orfèvre demeurant place aux Veaux § apprentissage chez. .. de Nicolas LIÉNARD âgé de 12 ans pour 6 ans, 21 mars 1648; MC/ET/XIII/45
      contrat d'apprentissage; Maupillé, Louis
    - ORFÈVRE apprentissage § apprentissage, de Nicolas LIÉNARD âgé de 12 ans, pour 6 ans chez Louis MAUPILLÉ, 21 mars 1648; MC/ET/XIII/45
      contrat d'apprentissage; Liénard, Nicolas; Maupillé, Louis
    - ORFÈVRE MAUPILLE Louis § apprentissage, 21 mars 1648; MC/ET/XIII/45
      contrat d'apprentissage; Maupille, Louis
    - Inventaire après décès de Girard de Bréquigny, maître peintre et sculpteur, demeurant rue des Lavandières, dressé à la requête de Catherine Gilbert, tutrice de leurs enfants mineurs: Jean, âgé de 12 ans, Pierre, de 9 1/2, et Claude, de 8 1/2, en présence de son subrogé tuteur Jean de Bréquigny, maître sculpteur, demeurant rue Princesse, dans une chambre et garde-robe, au second étage de la maison de la Pomme d'or, rue des Lavandières. 4 folios. Trois tableaux sur toile représentant une Descente de Croix avec son châssis, sans bordure, un Saint Jean, sans bordure, une tête de Vierge. 12 l. Onze tableaux peints sur toile représentant plusieurs figures, certains garnis de leur châssis. 16 l. Les livres et estampes sont prisés par Jonas de Bréquigny, marchand libraire. La Sainte Bible, in-folio relié en veau noir, impression de Lyon. 100 s. L'Histoire de Naples et de la Sicile, in-folio relié en veau noir. 3 l. Les Métamorphoses d'Ovide, in-folio avec les figures de taille-douce. 6 l. Un paquet de livres de plusieurs grandeurs, couverts de parchemin. 3 l. Plusieurs feuilles d'estampes, histoires et perspectives. 3 l. Parmi les titres et les papiers: - 1635, 29 avril.- Contrat de mariage du défunt avec Catherine Gilbert, passé devant Boucot et Ménard., 24 mars 1648; MC/ET/XIII/45
      Informations complémentaires:
      [Renonciation à la succession par Pierre Segalla, maître serrurier, demeurant rue Béthisy].
      Documents du Minutier central concernant les peintres, sculpteurs et graveurs au XVIIe siècle (1600-1650), par Marie-Antoinette Fleury et Martine Constans, tome II [études XI à XX, 2445 actes], Paris, Archives nationales, 2010, notice n°391 (instrument de recherche imprimé dématérialisé, certaines notices sont plus détaillées dans la version intégrale accessible en ligne par la rubrique 'Autres instruments de recherche', voir contexte dans le Plan d’orientation général - Notaires de Paris, guides thématiques du Minutier).
      Autres dépouillement(s):
      Fichier Bibliothèques.; Fichier Artisans XVIIe siècle.
      inventaire après décès; Béthisy (rue); Debréquigny, Girard; Segalla, Pierre; serrurier; sculpteur; orfèvre
    - FRANQUENET (Jacques) marchand orfèvre à Paris § transaction par .. et César AUBRY marchand orfèvre, 27 mars 1648; MC/ET/XIII/45
      accord; Franquenet, Jacques
    - ORFEVRE FRANQUENET Jacques § transaction, 27 mars 1648; MC/ET/XIII/45
    - ORFÈVRE AUBRY César § transaction, 27 mars 1648; MC/ET/XIII/45
      accord; Aubry, César
    - FRANCQUENET (Jacques) marchand orfèvre rue des Fosses § vente par .. à Jacques CORNU marchand b. de Paris, 27 mars 1648; MC/ET/XIII/45
      acte de vente; Francquenet, Jacques
    - LEMERCIER (Marie) § inventaire après décès de Marie LEMERCIER femme de Jean PERDRISET chef d'office de la maréchale de Vitry, 1er avril 1648; MC/ET/XIII/45
      inventaire; Lemercier, Marie
    - TABLEAUX § inventaire après décès de Marie LEMERCIER femme de Jean PERDRISET, 1er avril 1648; MC/ET/XIII/45
    - DEBAUNE (Anthoine) § contrat de mariage entre Anthoine DEBAUNE fils de Claude DEBAUNE maître menuisier à Paris et Elisabeth MORANT, 2 avril 1648; MC/ET/XIII/45
      contrat de mariage; Debaune, Anthoine
    - MENUISIER DEBAUNE Antoine § contrat de mariage, 2 avril 1648; MC/ET/XIII/45
      contrat de mariage; Debaune, Antoine
    - DUSUR (Nicolle) lingère d/ t/ sur le pont au change § Testament de Nicolle DUSUR femme séparée de Bénny MOSNIER, 3 avril 1648; MC/ET/XIII/45
      testament; Dusur, Nicolle
    - BARRÉ (Noël) marchand orfèvre sur le pont au change § apprentissage chez... de Jean DURAND âgé de 19 ans pour 3 ans, 15 avril 1648; MC/ET/XIII/45
      contrat d'apprentissage; Barré, Noël
    - ORFÈVRE apprentissage § apprentissage, de Jean DURAND, âgé de 19 ans, pour 3 ans, chez Noël BARRÉ, 15 avril 1648; MC/ET/XIII/45
      contrat d'apprentissage; Durand, Jean; Barbé, Noël
    - ORFEVRE BARRÉ Noël § apprentissage, 15 avril 1648; MC/ET/XIII/45
    - ARQUEBUSIER CAZIN (Jean) § bail, 18 avril 1648; MC/ET/XIII/45
      bail; Cazin, Jean
    - TABLEAUX § inventaire après décès de la femme de Marin DEFRESNE, brodeur-chasublier, 18 avril 1648; MC/ET/XIII/45
    - BRODEUR-CHASUBLIER (Me) FRESNE (Marin de) rue Maubert § Inventaire à la requête de. .. Mariage de. .., 18 avril 1648 - 20 avril 1648; MC/ET/XIII/45
      inventaire; contrat de mariage; Fresne, Marin de
    - TROUILLET (Jean) brodeur-chasublier § inventaire après décès de... à la requête de Denise ROBIQUET sa veuve, 18 avril 1648; MC/ET/XIII/45
      inventaire; Trouillet, Jean
    - FRESNE (Marin de) maître brodeur chasublier rue Maubert § Inventaire après décès de Marie GODART, femme de ..; Mariage de .. et de Denise ROBIQUET, veuve de Jean TROUILLET aussi brodeur chasublier, 18 avril 1648 - 20 avril 1648; MC/ET/XIII/45
    - CAZIN (Jean) arquebusier demeurant place de vallée de misère § bail par. .. à Jacques GUILLEMAR, rôtisseur, 18 avril 1648; MC/ET/XIII/45
    - BRODEUR-CHASUBLIER TROUILLET (Jean) + § contrat de mariage, 20 avril 1648; MC/ET/XIII/45
      contrat de mariage; Trouillet, Jean
    - SAINT-DENIS (Nicolas de) marchand orfèvre § bail par Catherine BIOTRY veuve de. .. à Jacques VATEL marchand mégissier, 27 avril 1648; MC/ET/XIII/45
    - ORFÈVRE Saint-DENIS Nicolas de § bail, 27 avril 1648; MC/ET/XIII/45
    - FEYNIER (Nicolas) archer du corps du Roi demeurant rue du Cocq § contrat de mariage entre Nicolas FEYNIER et Magdelaine HONORE, 29 avril 1648; MC/ET/XIII/45
      contrat de mariage; Feynier, Nicolas
    - Constitution par Avoye Blanchard, veuve de Claude de Roussy, à Philippe de Hongrie, [son gendre], d'une rente de 55 l. 11 s. 1 d., au principal de 1 000 l., coût du supplément de construction d'une maison qu'ils ont fait édifier par moitié rue des Filles-Dieu, à la Villeneuve-sur-Gravois., 2 mai 1648; MC/ET/XIII/45
      Documents du Minutier central concernant les peintres, sculpteurs et graveurs au XVIIe siècle (1600-1650), par Marie-Antoinette Fleury et Martine Constans, tome II [études XI à XX, 2445 actes], Paris, Archives nationales, 2010, notice n°1078 (instrument de recherche imprimé dématérialisé, certaines notices sont plus détaillées dans la version intégrale accessible en ligne par la rubrique 'Autres instruments de recherche', voir contexte dans le Plan d’orientation général - Notaires de Paris, guides thématiques du Minutier).
    - LABOURÉE (Marie) § inventaire après décès de Marie LABOURÉE femme de Jehan MOULU bourgeois de Paris, 12 mai 1648; MC/ET/XIII/45
      inventaire; Labourée, Marie
    - MOLET (Claude) § inventaire après décès de Claude MOLET à la requête d'Etienne CAILLIAUX, son mari, 12 mai 1648; MC/ET/XIII/45
      inventaire; Molet, Claude
    - HOYAU (Robert) marchand orfèvre; sur le pont au Change § obligation par Aimé AUGER, avocat en Parlement à. .., 14 mai 1648; MC/ET/XIII/45
      obligation; Hoyau, Robert
    - ORFÈVRE HOYAU Robert § obligation, 14 mai 1648; MC/ET/XIII/45
    - LE MASSON (Louis) marchand orfèvre § compte à l'amiable par... à Noël LEMASSON marchand orfèvre, 17 mai 1648; MC/ET/XIII/45
      Le Masson, Louis
    - ORFÈVRE LEMASSON Noël § compte à l'amiable, 17 mai 1648; MC/ET/XIII/45
      Lemasson, Noël
    - ORFÈVRE LEMASSON Louis § compte à l'amiable, 17 mai 1648; MC/ET/XIII/45
      Lemasson, Louis
    - ARQUEBUSIER MATILE (Jean) § bail de maison, 22 mai 1648; MC/ET/XIII/45
      bail; Matil, Jean
    - MATILE (Jean) arquebusier § bail à Jean MATILE, 22 mai 1648; MC/ET/XIII/45
      bail; Matile, Jean
    - HENRY (Louise) § testament de Louise HENRY femme de Hubert DEMARCILLY marchand au Palais, 25 mai 1648; MC/ET/XIII/45
      testament; Henry, Louise
    - GAZIER (Claude) menuisier de la chambre de la Reine rue de Verneuil § bail à. .., 25 mai 1648; MC/ET/XIII/45
      bail; Gazier, Claude
    - RINEY (Nicolas) commissaire général des vivres en Flandre rue des blancs manteaux § contrat de mariage entre Nicolas RINEY et Hélène BAUDEQUIN veuve de Charles PUTHOIS L/t/ général de l'artillerie, 26 mai 1648; MC/ET/XIII/45
      contrat de mariage; Riney, Nicolas
    - DELABORDE (Pierre) m/tre/ tireur d'or et d'argent rue Beaurepaire § contrat de mariage entre. .. fils de Jean DELABORDE tireur d'or et d'argent et Isabel SANCIER, 1er juin 1648; MC/ET/XIII/45
      contrat de mariage; Delaborde, Pierre
    - TIREUR D'OR et D'ARGENT, DELABORDE (Pierre) § contrat de mariage, 1er juin 1648; MC/ET/XIII/45
    - TIREUR D'OR ET D'ARGENT, DELABORDE (Jean) § contrat de mariage, 1er juin 1648; MC/ET/XIII/45
      contrat de mariage; Delaborde, Jean
    - HUDE (Gobert) menuisier rue des Fontaines § contrat de mariage entre. .. et Marie BELLARD en présence de Pierre GRASSAN maître menuisier, 7 juin 1648; MC/ET/XIII/45
      contrat de mariage; Hude, Gobert
    - MENUISIER GRASSAN Pierre § Contrat de mariage, 7 juin 1648; MC/ET/XIII/45
      contrat de mariage; Grassan, Pierre
    - MENUISIER HUDE Gobert § Contrat de mariage, 7 juin 1648; MC/ET/XIII/45
    - DELAFORGE (François) marchand épicier à Paris § contrat de mariage entre François DELAFORGE et Michelle BERTRAND, 15 juin 1648; MC/ET/XIII/45
      contrat de mariage; Delaforge, François
  - Minutes. 1648, juillet - décembre, juillet - décembre 1648; MC/ET/XIII/46
    - LEFEBVRE (Etienne) maître apothicaire demeurant à Nogent-s-Seine § Contrat de mariage entre Etienne LEFEBVRE et Magdelaine BRIET, 1er juillet 1648; MC/ET/XIII/46
      contrat de mariage; Lefebvre, Etienne
    - TAPISSIER PINSON (Anthoine) § déclaration, 1er juillet 1648; MC/ET/XIII/46
      déclaration; Pinson, Anthoine
    - TAPISSIER PINSON (Anthoine) § transport, 1er juillet 1648; MC/ET/XIII/46
      Pinson, Anthoine
    - ORFÈVRE JALOUX Claude § vente, 1er juillet 1648; MC/ET/XIII/46
      acte de vente; Jaloux, Claude
    - JALOUX (Claude) marchand orfèvre sur le quai regardant les Augustines § vente par. .., 1er juillet 1648; MC/ET/XIII/46
    - TABLEAUX § inventaire après décès de Marie SAULSAYE, femme de Roger LABOST, marchand de vin, 1er juillet 1648; MC/ET/XIII/46
    - PINSON (Antoine) marchand tapissier § déclaration par .. à Estienne HAFFREY laboureur, 1er juillet 1648; MC/ET/XIII/46
      déclaration; Pinson, Antoine
    - PINSON (Antoine) marchand tapissier rue neuve des boulangers § transport par .. à Estienne HAFFREY et Nicolas PUTHOMME, laboureurs, 1er juillet 1648; MC/ET/XIII/46
      Pinson, Antoine
    - SAULSAYE (Marie) § inventaire après décès de Marie SAULSAYE femme de Roger LABOST, marchand de vin 32 tableaux, 1er juillet 1648; MC/ET/XIII/46
      inventaire; Saulsaye, Marie
    - SÉGALLA (Pierre) maître serrurier rue Bétisy § renonciation par. .. Catherine DANEL, sa femme et Nicolas DANEL, maître maréchal, à la succession de Gilles GRÉVILLON, 3 juillet 1648; MC/ET/XIII/46
      Ségalla, Pierre
    - SERRURIER SEGALLA (Pierre) § renonciation à succession, 3 juillet 1648; MC/ET/XIII/46
      Segalla, Pierre
    - DUSUR (Nicolle) § inventaire après décès de Nicolle DUSUR femme séparée de biens et d'habitation de Bénny MOSNIER, 7 juillet 1648; MC/ET/XIII/46
      inventaire; Dusur, Nicolle
    - VILLAIN (Mathurin) marchand orfèvre rue Saint-Germain-l'Auxerrois § compte entre. .. et Thierry JOSSE, 11 juillet 1648; MC/ET/XIII/46
      Villain, Mathurin
    - ORFÈVRE VILAIN Mathurin § compte, 11 juillet 1648; MC/ET/XIII/46
      Vilain, Mathurin
    - CLUZEL (Barthélemy) Chirurgien rue Maubert § Contrat de mariage entre Barthélemy CLUZEL et Perrette BONJOUR, 20 juillet 1648; MC/ET/XIII/46
      contrat de mariage; Cluzel, Barthélemy
    - CHIRURGIEN CLUZEL (Barthélemy) § contrat de mariage, 20 juillet 1648; MC/ET/XIII/46
    - COLLIER (Simon) maçon rue des Vertus § bail à. .. par Pierre CORDIER, b. de Paris, 23 juillet 1648; MC/ET/XIII/46
      bail; Collier, Simon
    - MAÇON COLLIER Simon § bail, 23 juillet 1648; MC/ET/XIII/46
    - BISSIEUX (Mathias) marchand de vin demeurant rue Jean pain mollet § Contrat de mariage entre Mathias BISSIEUX et Simone AVRIL, 26 juillet 1648; MC/ET/XIII/46
      contrat de mariage; Bissieux, Mathias
    - ROBERT (Gabriel) marchand demeurant rue de la Mortellerie § contrat de mariage entre Gabriel ROBERT et Jeanne DELOCHE, 26 juillet 1648; MC/ET/XIII/46
      contrat de mariage; Robert, Gabriel
    - MAUCUIT (Jacqueline) § Testament de Jacqueline MAUCUIT veuve de Denis GOULLIART marchand de vin, 30 juillet 1648; MC/ET/XIII/46
    - Transport par Catherine Lezier, veuve d'Antoine de Vauconsains, peintre marchand ordinaire du roi, demeurant en l'île du Palais sur le quai regardant la Mégisserie, par Étienne Prou, maître peintre, et sa femme, Catherine de Vauconsains, demeurant rue de la Lanterne, par Renée, Marie et Antoinette de Vauconsains, filles d'Antoine de Vauconsains, demeurant avec leur mère, à Amet Chappel, maître d'hôtel du marquis d'Hautefort, demeurant rue Frémanteau, de 600 l. que Pierre Le Sage, marchand bourgeois de Paris, leur doit sur la vente de jardin et terres à Aubervilliers le 12 mars 1648, passée devant Corrozet et Dupuis, moyennant 600 l. et bon paiement des intérêts., 8 août 1648; MC/ET/XIII/46
      Documents du Minutier central concernant les peintres, sculpteurs et graveurs au XVIIe siècle (1600-1650), par Marie-Antoinette Fleury et Martine Constans, tome II [études XI à XX, 2445 actes], Paris, Archives nationales, 2010, notice n°2178 (instrument de recherche imprimé dématérialisé, certaines notices sont plus détaillées dans la version intégrale accessible en ligne par la rubrique 'Autres instruments de recherche', voir contexte dans le Plan d’orientation général - Notaires de Paris, guides thématiques du Minutier).
    - SEIGNEUR (Jacques) maître potier d'étain; demeurant sous les piliers des halles § reconnaissance par Marin LELIART voiturier sur terre que. .. a livré à Jean LECOCQ maître potier d'étain la quantité d'étain commandée, 22 août 1648; MC/ET/XIII/46
      reconnaissance; Seigneur, Jacques
    - POTIER D'ETAIN SEIGNEUR (Jacques) § reconnaissance, 22 août 1648; MC/ET/XIII/46
      reconnaissance; Seigneur, Jacques; potier
    - POTIER D'ETAIN LE COCQ (Jean) § reconnaissance, 22 août 1648; MC/ET/XIII/46
      reconnaissance; Le Cocq, Jean; potier
    - DELAMOTTE (Nicolas) charpentier de bateaux § marché entre. .. et Hilaire MONVOISIN voiturier par eau pour une livraison de bois au port de la Grève à Paris, 31 août 1648; MC/ET/XIII/46
      marché; Delamotte, Nicolas
    - CHARPENTIER de bateaux DELAMOTTE (Nicolas) § marché, 31 août 1648; MC/ET/XIII/46
    - BLAYER (Louis) aide du Gobelet du Roi, demeurant à Saint-Germain en Laye § inventaire après décès de Louis BLAYER et de Henrye CAGNYÉ sa femme;; 15 tableaux, 2 septembre 1648; MC/ET/XIII/46
      inventaire après décès; Blayer, Louis
    - TABLEAUX § inventaire après décès de Louis BLAYER, aide du gobelet du Roi et de Henrye CAGNYÉ, sa femme, 2 septembre 1648; MC/ET/XIII/46
    - MERCIER (Louise) § Testament de Louise MERCIER femme de Daniel LECONTE cuisinier dépendant de l'armée du Roi, 5 septembre 1648; MC/ET/XIII/46
      testament; Mercier, Louise
    - FACHU (Jean) bourgeois de Paris § inventaire après décès de Jean FACHU, 6 septembre 1648; MC/ET/XIII/46
      inventaire; Fachu, Jean
    - VOYER (Marguerite) § Testament de Marguerite VOYER femme de Jacques de JOMPIERRE, bourgeois de Paris, 16 septembre 1648; MC/ET/XIII/46
      testament; Voyer, Marguerite
    - Obligation par Jean Maressal, peintre et valet de chambre ordinaire du roi, et sa femme, Marie Mangin, demeurant rue Saint-Antoine, envers Jeanne Dobigny, fille majeure, demeurant sur le pont au Change, pour 1 267 l. empruntées pour payer les travaux de maçonnerie, charpenterie et serrurerie faits dans leur maison, et remboursables dans un an., 16 septembre 1648; MC/ET/XIII/46
      Documents du Minutier central concernant les peintres, sculpteurs et graveurs au XVIIe siècle (1600-1650), par Marie-Antoinette Fleury et Martine Constans, tome II [études XI à XX, 2445 actes], Paris, Archives nationales, 2010, notice n°1480 (instrument de recherche imprimé dématérialisé, certaines notices sont plus détaillées dans la version intégrale accessible en ligne par la rubrique 'Autres instruments de recherche', voir contexte dans le Plan d’orientation général - Notaires de Paris, guides thématiques du Minutier).
    - BARREAU (Marie) § testament de Marie BARREAU femme de Guy GODIN, 18 septembre 1648; MC/ET/XIII/46
      testament; Barreau, Marie
    - GUYART (Marie) rue de la Mortellerie § testament de Marie GUYART veuve de Jean DUTERTRE marchand de vin, 19 septembre 1648; MC/ET/XIII/46
      testament; Guyart, Marie
    - GRANET (Jean) marchand orfèvre demeurant aux Galeries du Louvre § vente à. .. par Mathieu HALLÉ, vigneron, 19 septembre 1648; MC/ET/XIII/46
      acte de vente; Granet, Jean
    - ORFÈVRE GRANET Jean § vente, 19 septembre 1648; MC/ET/XIII/46
    - Marché entre Jean Pingart, maçon sculpteur, demeurant rue du Huleu, et Pierre Langlois, marchand, demeurant à l'enseigne du Nom de Jésus, rue Saint-Denis, pour trois manteaux de cheminées sculptés dans les trois chambres superposées sur le devant de la maison, suivant les dessins arrêtés entre les parties, moyennant 120 l. Le travail sera fini le 7 janvier au plus tard, à peine de 60 l. Pingart recevra l'argent au fur et à mesure des travaux à raison de 40 s. par jour pour les maîtres et 15 s. pour les manoeuvres. Langlois fournira deux jambes de pierre de taille pour les cheminées qui seront nettoyées et mises en oeuvre par Pingart., 9 novembre 1648; MC/ET/XIII/46
      Documents du Minutier central concernant les peintres, sculpteurs et graveurs au XVIIe siècle (1600-1650), par Marie-Antoinette Fleury et Martine Constans, tome II [études XI à XX, 2445 actes], Paris, Archives nationales, 2010, notice n°1703 (instrument de recherche imprimé dématérialisé, certaines notices sont plus détaillées dans la version intégrale accessible en ligne par la rubrique 'Autres instruments de recherche', voir contexte dans le Plan d’orientation général - Notaires de Paris, guides thématiques du Minutier).
  - Minutes. 1649, MC/ET/XIII/47
    - Contrat de mariage entre Philippe Bonnart et Marie Beauchin., 8 janvier 1649; MC/ET/XIII/47
      Date de révision: 2019 (Marie-Françoise Limon-Bonnet)
      contrat de mariage; Bonnart, Philippe